【裁判字號】    99,台上,4438
【裁判日期】    990715
【裁判案由】    偽造有價證券
【裁判全文】
最高法院刑事判決            九十九年度台上字第四四三八號
上  訴  人  甲○○
            乙○○
上列上訴人等因偽造有價證券案件，不服台灣高等法院中華民國
九十七年七月十五日第二審判決（九十七年度上訴字第二七二０
號，起訴案號：台灣板橋地方法院檢察署九十六年度偵字第八五
七五號、第二一七二六號「原判決漏載第二一七二六號」），提
起上訴，本院判決如下：
    主  文
上訴駁回。
    理  由
按刑事訴訟法第三百七十七條規定，上訴於第三審法院，非以判
決違背法令為理由，不得為之。是提起第三審上訴，應以原判決
違背法令為理由，係屬法定要件。如果上訴理由書狀並未依據卷
內訴訟資料，具體指摘原判決不適用何種法則或如何適用不當，
或所指摘原判決違法情事，顯與法律規定得為第三審上訴理由之
違法情形，不相適合時，均應認其上訴為違背法律上之程式，予
以駁回。而不服地方法院之第一審判決而上訴者，應向管轄第二
審之高等法院為之。且上訴書狀應敘述具體理由，若上訴書狀未
敘述上訴理由者，應於上訴期間屆滿後二十日內補提理由書於原
審法院。第二審法院認為上訴書狀未敘述理由者，應以判決駁回
之。但其情形可以補正而未經原審法院命其補正者，審判長應定
期間先命補正。刑事訴訟法第三百六十一條、第三百六十七條，
分別定有明文。是上訴書狀應敘述具體理由，係屬上訴第二審法
院之法定要件。本件上訴人甲○○、乙○○二人均經第一審判決
依共同意圖供行使之用，而偽造有價證券，分別論處罪刑，其等
提起第二審上訴，因皆未附理由，經該院審判長依法於民國九十
七年六月二十日以書函裁定，命上訴人二人於收受書函後七日內
補正上訴理由，該書函經以寄存送達方式合法送達後，上訴人二
人迄未補正。因認其等第二審上訴不合法律上之程式，爰依刑事
訴訟法第三百七十二條之規定，不經言詞辯論，予以駁回，已詳
敘其理由。從形式上觀察，原判決並無違背法令之情形。上訴意
旨均謂：其等不知有上開寄存通知，始未補正，且原審既命補正
，復另寄送定於同年七月二十九日審判期日開庭之傳票，程序前
後矛盾；又第一審判決僅以推測之詞，論處其二人罪刑，判決違
法云云。顯未依據卷內訴訟資料，對於原判決究竟如何違背法令
，為具體之指摘，難謂符合首揭法定第三審上訴理由之形式要件
。綜上所述，應認本件上訴違背法律上之程式，俱予以駁回。
據上論結，應依刑事訴訟法第三百九十五條前段，判決如主文。
中    華    民    國  九十九  年    七    月   十五   日
                      最高法院刑事第四庭
                          審判長法官  張  淳  淙
                                法官  劉  介  民
                                法官  蔡  彩  貞
                                法官  陳  世  雄
                                法官  陳  國  文
本件正本證明與原本無異
                                      書  記  官
中    華    民    國  九十九  年    七    月   十六   日
                                                      K

司法院資訊處製作；財團法人民間司法改革基金會備份。
